# 关于安全费形成固定资产（全额计提折旧）的递延所得税问题

提问人：yueryc 时间：2011-09-27 09:56:44
根据《会计准则解释 3 》，使用安全费购置的固定资产，需要一次性计提折旧。但税法目前对固定资产折旧是有最低使用年限限制的，因此固定资产账面余额将会形成可抵扣时间性差异。这种情况下，是否确认递延所得税资产？ 如：购置资产 10 万元（假设无残值， 税法年限 5 年） 会计上一次确认累计折旧 10 万元 冲减专项储备 10 万元。 税法允许扣除 2 万元，一年后固定资产计税基础为 8 万元。 那么就账面余额 0 与计税基础 8 万元形成的差异 是否计提递延所得税资产8*25%=2万元。

回答人：chenyiwei
赞同上述理解。虽然会计上在转固的同时就全额计提折旧了，但计提折旧属于后续计量而不是初始计量。因此由计提折旧导致的固定资产帐面价值（如不考虑残值则为零）与计税基础之间的差异，在预计税法规定的折旧年限内可产生足够应纳税所得额的前提下，应当确认递延所得税资产。

回答人：chenyiwei
回复 xyw_1234 的帖子
1 、对于由于会计上一次提足折旧而税法上要求分期计提折旧扣除导致的差异，由于折旧属于后续计量而不是初始计量范畴，所以我理解可以确认递延所得税，不受“初始确认豁免”的限制。
2 、确认递延所得税资产时，贷方仍是计入损益（所得税费用），不涉及调整固定资产原价或者累计折旧。

回答人：chenyiwei
回复 xyw_1234 的帖子
从当期来看确实存在不配比的问题。但从更大的时间范围来看，当初计提专项储备时没有确认递延所得税资产，而当时的专项储备计提额是包含了现在一次提取的折旧在内的。所以现在确认递延所得税资产也算是把该差异的影响消除了。另外，由于所得税准则采用资产负债表观，因此对配比原则并不是严格遵循的，也允许有一些例外。

回答人：chenyiwei
关于 8 楼网友点评中的疑问：目前我比较倾向的观点是我在本帖中表述的观点，即一次性提足折旧属于后续计量导致的暂时性差异，可以确认递延所得税。

提问人：ying0518 时间：2011-09-29 21:11:39
国家税务总局 2011 第 26 号文之前提取的专项储备形成的资产折旧不得在税前列支，计税基础为 0 ，和账面价值一致，应当不要确认递延所得税影响。

回答人：chenyiwei
是。但要注意 26 号公告第二条的前提是“本公告实施前，企业按照有关规定提取的、 煤矿企业维简费和高危行业企业安全生产费用”。以前安全费的税务政策各地并不统一。

提问人：呼叫帮助 时间：2018-03-17 10:58:56
chenyiwei发表于 2011-7-29 2、对于专项储备购建的安全设备等固定资产，在其初始确认时既不影响应纳税所得额也不影响会计利润，故按照所得税准则中的“初始确认豁免”，不应确认递延所得税。 陈版，我看到您的两个回复，感觉有的差异，请问您现在是赞成确认递延所得税还是不应确认递延所得税吧？

回答人：chenyiwei
这个问题始终纠缠不清，我目前认为可以不确认。